Minutes et répertoires du notaire Alexis HERVY, juillet 1644 - 13 juin 1653 (étude XI)
Archives nationales
- Minutes de Alexis HERVY, juillet 1644 - 1658; MC/ET/XI/150 - MC/ET/XI/158
  - Minutes. 1647, MC/ET/XI/151; registre
    - CHIRURGIEN à Paris BERTAUT (Pierre) et Catherine THIERRY, sa femme § Vente d'une maison appartenant pour 1/3 à Pierre BERTAUT, 4 juin 1647; MC/ET/XI/151
      acte de vente; Bertaut, Pierre
    - BERTAULT (Pierre) Chirurgien à Paris et Catherine THIERRY, sa femme § Vente d'une maison rue des Anglais, sur laquelle Pierre BERTAULT ont une part, comme héritiers de défunts Rollin THIERRY, maître imprimeur, et Thomasse LESMERE, sa femme., 4 juin 1647; MC/ET/XI/151
      acte de vente; Bertault, Pierre
    - SAINT-JEAN-de-BEAUVAIS (rue) § Bail par les boursiers du collège de Beauvais, pour 6 ans, à François PEPIN, de la maison dans laquelle il demeure, sise rue SAINT-JEAN-de-BEAUVAIS, moyennant 600 livres de loyer annuel., 7 juin 1647; MC/ET/XI/151
      bail; Saint-Jean-de-Beauvais, rue
    - BENOIST (Jean) maître écrivain à Paris et Marie de GUEME, sa femme § Mise en apprentissage par Claude de GUEME, veuve de Jean JOZE, voiturier par eau, d'Eustache BENOIST, fils de défunts Jean BENOIST, chez Jean BERNARD, maître coutelier à Paris, 15 juin 1647; MC/ET/XI/151
      contrat d'apprentissage; Benoist, Jean
    - COUTELIER (Me) (Apprentissage) § Mise en apprentissage par Claude de GUEME, pour 5 ans, de Eustache BENOIST, fils de défunt Jean BENOIST, maître écrivain à Paris et de Marie de GUEME, chez Jean BENARD. .. à Paris, moyennant 100 livres., 15 juin 1647; MC/ET/XI/151
      contrat d'apprentissage; Gueme,Claude de; Benoist, Eustache; Benoist, Jean; Gueme, Marie de; Benard, Jean
    - COUTELIER (Me), BENARD (Jean) rue de la Bûcherie § Apprentissage chez..., 15 juin 1647; MC/ET/XI/151
      contrat d'apprentissage; Benard, Jean
    - BENARD (Jean) maître coutelier à Paris demeurant rue de la Bûcherie § Apprentissage d'Eustache BENOIST chez..., 15 juin 1647; MC/ET/XI/151
    - ÉCRIVAIN (Me) à Paris BENOIST (Jean) et Marie de GUEMME, sa femme § Apprentissage de Eustache BENOIST, fils de défunts Jean BENOIST, 15 juin 1647; MC/ET/XI/151
    - FONDEUR de lettres COTTIN (Jacques) § inventaire d'imprimerie, 26 juin 1647; MC/ET/XI/151
    - ANGLAIS (rue des) Maison où pend l'enseigne des Angevins § Bail à rente par Denis THIERRY, marchand libraire et Marie REGNARD, sa femme, à François LE FAYEL, marchand de chevaux, Anne JARDIN, sa femme, du tiers de la rue des ANGLAIS, moyennant 140 livres de rente. (A la suite: 1647, 20 septembre, quittance de rachat auxd. LE FAYEL et sa femme, de 2000 £. pour 100 livres de rente.), 16 juillet 1647; MC/ET/XI/151
      quittance; bail; Anglais (rue des)
    - THIERRY (Denis) marchand libraire bourgeois de Paris, demeurant rue Saint-Jacques et Marie REGNAULT, sa femme § Bail à rente par Denis THIERRY à François LE FAYEL, marchand de chevaux et Anne JARDIN, sa femme, du tiers d'une maison rue des Anglais, enseigne des Angevins (A la suite: 1647, 20 septembre, rachat à Denis THIERRY), 16 juillet 1647; MC/ET/XI/151
      bail; Thierry, Denis
    - LIBRAIRE (marchand) bourgeois de Paris THIERRY (Denis) et Marie REGNAULT, sa femme rue Saint-Jacques, paroisse Saint-Séverin § Bail à rente par Denis THIERRY (A la suite: 1647, 20 septembre, rachat), 16 juillet 1647; MC/ET/XI/151
    - JEU de PAUME de la Roche sis rue Neuve Ste Geneviève, au faubourg Saint-Marcel, à l'enseigne contre le mur La Roche § Offres de Guillaume GEORGES, maître paumier du jeu de paume du Bourdon, à Pierre FRANCOIS, procureur au Châtelet, de 1300 livres pour le quart de la maison, jardin et de la Roche du JEU de PAUME saisis sur Charles PILLE et Thomasse GEORGES, sa femme., 23 juillet 1647; MC/ET/XI/151
    - PAUMIER (Me) GEORGES (Guillaume) demeurant au faubourg Saint-Jacques, jeu de paume du Bourdon, paroisse Saint-Jacques-du-Haut-Pas § Offres de Guillaume GEORGES; Obligation de Guillaume GEORGES, 23 juillet 1647 - 25 juillet 1647; MC/ET/XI/151
      obligation; Georges, Guillaume
    - GEORGES (Guillaume) maître paumier demeurant au jeu de paume du Bourdon faubourg Saint-Jacques § Offres de Guillaume GEORGES à Pierre FRANCOIS, procureur au Parlement, de la somme de 1300 livres pour le quart d'une maison, jeu de paume et jardin sis rue Neuve Ste Geneviève, enseigne La Roche, adjugée aud. FRANCOIS après saisie sur Charles PILLE et Thomasse GEORGES, sa femme., 23 juillet 1647; MC/ET/XI/151
      Georges, Guillaume
    - GEORGES (Guillaume) maître paumier demeurant au faubourg Saint-Jacques, au jeu de paume du Bourdon § Obligation de Guillaume GEORGES envers Léonnard MAGNEUX, Conseiller du Roi, receveur des deniers de Paris de 1800 livres, prêtées.; Obligation de Guillaume GEORGES envers Jean de BEAUFORT, procureur au Châtelet de 50 livres pour frais., 23 juillet 1647 - 25 juillet 1647; MC/ET/XI/151
    - JEU de PAUME du Bourdon, faubourg Saint-Jacques, paroisse Saint-Jacques-du-Haut-Pas § Offres et Obligation de Guillaume GEORGES, maître paumier demeurant au JEU de PAUME; Autre obligation de JEU de PAUME, 23 juillet 1647 - 25 juillet 1647; MC/ET/XI/151
      obligation
    - CLOPIN (rue) Maison à l'enseigne l'Ecu de France § Bail par les boursiers du Collège de Navarre, pour 6 ans, à Jacques VILLERY, marchand libraire, bourgeois de Paris, de la rue CLOPIN, où il demeure, moyennant 200 livres de loyer annuel., 24 juillet 1647; MC/ET/XI/151
      bail; Clopin (rue)
    - VILLERY (Jacques) marchand libraire bourgeois de Paris, demeurant rue Clopin, à l'Ecu de France § Bail par les boursiers du Collège de Navarre à Jacques VILLERY, de la maison où il demeure., 24 juillet 1647; MC/ET/XI/151
      bail; Villery, Jacques
    - LIBRAIRE (marchand) bourgeois de Paris VILLERY (Jacques) rue Clopin à l'Ecu de France § Bail à Jacques VILLERY de la maison où il demeure., 24 juillet 1647; MC/ET/XI/151
    - BACHELIER (Mathurin) maître imprimeur et marchand libraire demeurant près de Saint-Etienne-du-Mont § Partage entre Mathurin BACHELIER, Anne BACHELIER, veuve de Claude CALLEVILLE, maître imprimeur et marchand libraire à Paris, Barbe BACHELIER, femme de Jean GRISOLET laboureur, tous héritiers de défunt Louis DU HAMEL, leur oncle, bourgeois de Paris., 1er août 1647; MC/ET/XI/151
      partage; Bachelier, Mathurin
    - LIBRAIRE (Me) IMPRIMEUR et marchand) à Paris CALLEVILLE (Claude) § Partage entre Anne BACHELIER, veuve de Claude CALLEVILLE, demeurant rue de Reims, et autres, 1er août 1647; MC/ET/XI/151
      partage; Calleville, Claude
    - LIBRAIRE (Me IMPRIMEUR et) BACHELIER (Mathurin) demeurant près de Saint-Etienne-du-Mont § Partage d'héritage, 1er août 1647; MC/ET/XI/151
    - IMPRIMEUR (Me) et marchand libraire CALLEVILLE (Claude) § Partagé entre Anne BACHELIER, veuve de Claude CALLEVILLE, demeurant rue de Reims, et autres., 1er août 1647; MC/ET/XI/151
    - IMPRIMEUR et marchand libraire BACHELIER (Mathurin) demeurant près de Saint-Etienne-du-Mont § Pargage d'héritages entre Mathurin BACHELIER et autres., 1er août 1647; MC/ET/XI/151
    - CALLEVILLE (Claude) marchand Imprimeur, marchand libraire à Paris § Partage de l'héritage de défunt Louis DUHAMEL bourgeois de Paris, entre Mathurin BACHELIER, marchand libraire maître imprimeur à Paris, Anne BACHELIER veuve de Claude CALLEVILLE, demeurant rue de Reims, et autre., 1er août 1647; MC/ET/XI/151
    - MACHAULT (Charles de) Conseiller ordinaire du Roi en ses conseils demeurant en l'enclos du Temple, fils de défunt Louis de MACHAULT, conseiller du Roi et maître ordinaire en sa chambre des Comptes et de Catherine HERVIEU § Mariage de Charles de MACHAULT et de Marie SEVIN, veuve de Jacques GOISLARD, conseiller, secrétaire du Roi, 16 août 1647; MC/ET/XI/151
      contrat de mariage; Machault, Charles de
    - VERON (François) Conseiller et prédicateur ordinaire du Roi pour la controverse § Mariage de Charles de MACHAULT et de Marie SEVIN, veuve de Jacques GOISLARD, en présence de François VERON grand'oncle de la future épouse., 16 août 1647; MC/ET/XI/151
      contrat de mariage; Veron, François
    - SEVIN (Marie) veuve de Jacques GOISLARD, conseiller, secrétaire du Roi, Maison et couronne de France et de ses Finances, demeurant sur le quai de la Tournelle. § Mariage de Charles de MACHAULT, conseiller ordinaire du Roi en ses conseils et de Marie SEVIN. Parmi les témoins: François VERON, conseiller et prédicateur ordinaire du Roi, grand-oncle de Marie SEVIN; (Plusieurs actes de Marie SEVIN dans l'étude), 16 août 1647; MC/ET/XI/151
      contrat de mariage; Sevin, Marie
    - PRÉDICATEUR ordinaire du Roi pour la Controverse VERON (François) conseiller et PRÉDICATEUR ordinaire du Roi pour la Controverse § Mariage en présence de François VERON, 16 août 1647; MC/ET/XI/151
    - MERCIER LABASSÉ (Jacques) ordinaire du Roi demeurant sur le Pont des Tuileries § Bail à Jacques LABASSÉ, 5 septembre 1647; MC/ET/XI/151
      bail; Labassé, Jacques
    - PONT des TUILERIES § Bail par Gilbert MARIE, écuyer sieur DE MONCEAU, propriétaire avec son frère, Jacques MARIE aussi écuyer, sieur de MONCEAU, du PONT des TUILERIES et des droits qui y sont attribués, pour 3 ans, à Jacques LABASSE, Mercier ordinaire du Roi demeurant en la maison sise sur le PONT des TUILERIES, des droits dudit PONT des TUILERIES, moyennant 2000 livres de loyer annuel., 5 septembre 1647; MC/ET/XI/151
    - DESPOT (Daniel) Valet de Chambre du Roi § Déclaration, 6 septembre 1647; MC/ET/XI/151
      déclaration; Despot, Daniel
    - ORGE (marché d') § Promesse par Nicolas BOUTIN, marchand demeurant à Montreau-Fautyonne, à Claude MAUREAU, maître brasseur de bière au faubourg Saint-Marcel, de lui livrer sur le port de Saint-Victor à la Toussaint prochaine 20 muids d'ORGE, mesure de Paris, moyennant 65 livres par muid., 6 septembre 1647; MC/ET/XI/151
      Orge, marché d'
    - BRASSEUR de BIÈRE (Me) MAUREAU (Claude) Grande rue du Faubourg Saint-Marcel § Marché d'orge à Claude MAUREAU, 6 septembre 1647; MC/ET/XI/151
      marché; Maureau, Claude
    - IMPRIMEUR ordinaire du Roi et du Clergé de France VITRÉ (Antoine) § Quittance de Geneviève PICOT, veuve de Louis VITRE, tutrice de Catherine-Louise VITRE; Compte par Marin RICHER légataire de défunt Etienne RICHER, marchand libraire imprimeur, dont Antoine VITRÉ est exécuteur testamentaire., 7 septembre 1647 - 9 septembre 1647; MC/ET/XI/151
      quittance; Vitré, Antoine
    - VITRÉ (Antoine) Imprimeur ordinaire du Roi et du Clergé de France § Quittance de Geneviève PICOT, veuve de Louis VITRE, commissaire ordinaire de la Marine, tutrice de Catherine-Louise VITRE, demeurant rue des Bernardins; Compte et obligation envers Marin RICHER, légataire de défunt Etienne RICHER, marchands libraires et imprimeurs à Paris, dont Antoine VITRÉ est exécuteur testamentaire, 7 septembre 1647 - 9 septembre 1647; MC/ET/XI/151
      obligation; quittance; Vitré, Antoine
    - IMPRIMEUR (marchand libraire et) bourgeois de Paris RICHER (Etienne) § Obligation envers Marin RICHER légataire de défunt Etienne RICHER, 9 septembre 1647; MC/ET/XI/151
      obligation; Richer, Etienne
    - TAUPINART (Adrien) marchand libraire à Paris demeurant rue Saint-Jacques Paroisse Saint-Benoit et Marie de SAINCTYVES, sa femme § Compte entre Marin RICHER, libraire imprimeur, légataire de défunt Etienne RICHER, aussi libraire imprimeur, et Adrien TAUPINART, pour une part dûe aud. défunt par Adrien TAUPINART, Jacques QUESNEL, Jean PIOT, Antoine de SOMMAVILLE, Augustin COURBE, etc... (suivant contrat du 3 mars 1644 - devant d'Orléans et Périer, notaires), 9 septembre 1647; MC/ET/XI/151
      Taupinart, Adrien
    - TAUPINART (Adrien) marchand libraire § Compte, 9 septembre 1647; MC/ET/XI/151
    - RICHER (Marin) marchand libraire imprimeur demeurant rue de la Barillerie § Compte entre Marin RICHER, en son nom et comme tuteur des enfants qu'il a eus d'Elisabeth MASSON, sa première femme et de Denise THIERRY, sa deuxième femme, et légataire de défunt Etienne RICHER, marchand libraire et imprimeur bourgeois de Paris, d'une part, Adrien TAUPINART, marchand libraire à Paris, Marie de SAINCTYVES, sa femme, d'autre part, et obligation de ces derniers envers Marin RICHER, 9 septembre 1647; MC/ET/XI/151
      obligation; Richer, Marin
    - RICHER (Etienne) marchand libraire et imprimeur, bourgeois de Paris § Compte entre Marin RICHER, marchand libraire et imprimeur, légataire de défunt Etienne RICHER par son testament du 1er mars 1642, et Adrien TAUPINART, marchand libraire à Paris, pour une somme dûe aud. défunt Etienne RICHER par contrat du 3 mars 1644 (devant d'ORLEANS et PERIER dont partie avait été payée par led. TAUPINART, à Antoine VITRE, imprimeur du Roi, exécuteur du testament de défunt Etienne RICHER, 9 septembre 1647; MC/ET/XI/151
      testament; Richer, Etienne
    - LIBRAIRES (association) § Compte entre Marin RICHER, légataire de défunt Etienne RICHER, tous deux marchand libraires et imprimeurs à Paris, d'une part, Adrien TAUPINART, aussi marchand libraire à Paris, d'autre part, à la suite du contrat passé entre led. défunt RICHER, led. TAUPINART, Jacques QUESNEL, Jean PIOT, Antoine de SOMMAVILLE, Augustin COURBE, etc. le 3 mars 1644 (devant d'Orléans et Périer, notaires), 9 septembre 1647; MC/ET/XI/151
      Libraires, association
    - LIBRAIRE-IMPRIMEUR (marchand) RICHER (Marin) rue de la Barillerie § Compte comme légataire de défunt Etienne RICHER marchand libraire imprimeur, en son nom et comme tuteur des enfants qu'il a eus de défunte Elisabeth MASSON, sa première femme, de défunte Denise THIERRY sa deuxième femme., 9 septembre 1647; MC/ET/XI/151
      Richer, Marin
    - LIBRAIRE et imprimeur, RICHER (Etienne) bourgeois de Paris § Obligation envers Marin RICHER, légataire de défunt Etienne RICHER, 9 septembre 1647; MC/ET/XI/151
    - LIBRAIRE (marchand) TAUPINART (Adrien) et Marie de SAINCTYVES, sa femme, rue Saint-Jacques, paroisse Saint-Benoît. § Compte et obligation de Adrien TAUPINART, 9 septembre 1647; MC/ET/XI/151
      obligation; Taupinart, Adrien
    - IMPRIMEUR (marchand libraire et) RICHER (Marin) rue de la Barillerie § Compte comme légataire de défunt Etienne RICHER, marchand libraire-imprimeur, en son nom et comme tuteur des enfants qu'il a eus de défunte Elisabeth MASSON, sa première femme, défunte Denise THIERRY, sa deuxième femme., 9 septembre 1647; MC/ET/XI/151
    - Quittance d'Anne Porlier, veuve de Philippe Périer, notaire au Châtelet, demeurant place Maubert, ayant droit par transport de Charles Desgranges, conseiller du roi, commissaire ordinaire des guerres, à Pierre Du Crocq, aussi conseiller du roi et commissaire des guerres, par Suzanne Le Roy, sa femme, de la somme de 100 l. sur celle de 1660 l., 14 septembre 1647; MC/ET/XI/151
      quittance; Maubert (place); Desgranges, Charles; Du Crocq, Pierre; Le Roy, Suzanne; Porlier, Anne; Périer, Philippe (15..-1644); commissaire des guerres (Ancien Régime); notaire
    - BEUZEVILLE (Joachim de) Grand bedeau de la faculté de Médecine de Paris, y demeurant rue de la Bûcherie § Mise en apprentissage par Joachim de BEUZEVILLE de François de BEUZEVILLE, son fils, chez Hiérosme CHOUET, maître horloger rue de l'Arbre-Sec, 21 septembre 1647; MC/ET/XI/151
      contrat d'apprentissage; Beuzeville, Joachim de
    - HORLOGER CHOUOT (Hiérôsme) § apprentissage, 21 septembre 1647; MC/ET/XI/151
      contrat d'apprentissage; Chouot, Hiérôsme
    - HORLOGER (Me) CHOUET (Hiérôsme) rue de l'Arbre-Sec § Apprentissage chez. .., 21 septembre 1647; MC/ET/XI/151
      contrat d'apprentissage; Chouet, Hiérôsme
    - HORLOGER (Me) (Apprentissage) § Mise en apprentissage par Joachim de BEUZEVILLE grand bedeau de la faculté de Médecine de Paris, pour 6 ans, de François de BEUZEVILLE, son fils, âgé de 13 ans, chez Hiérôsme CHOUET... à Paris, moyennant 120 livres., 21 septembre 1647; MC/ET/XI/151
      contrat d'apprentissage; Beuzeville, Joachim de; Beuzeville, François de; Chouet, Hiérôsme
    - CHOUOT (Hiérosme) maître horloger § Apprentissage, 21 septembre 1647; MC/ET/XI/151
      contrat d'apprentissage; Chouot, Hiérosme
    - CHOUET (Hiérosme) maître horloger à Paris demeurant rue de l'Arbre-Sec § Apprentissage de François de BEUZEVILLE chez..., 21 septembre 1647; MC/ET/XI/151
      contrat d'apprentissage; Chouet, Hiérosme
    - MÉDECINE (Faculté de) rue de la Bûcherie § Mise en apprentissage par Joachim de BEUZEVILLE, grand bedeau de la Faculté de MÉDECINE y demeurant, 21 septembre 1647; MC/ET/XI/151
      contrat d'apprentissage; Médecine, Faculté de
    - JOLIN (Didier) Maçon demeurant à Pantin § Marché de maçonnerie par. .. aux boursiers du Collège de Navarre, pour leur ferme de Pantin, 27 septembre 1647; MC/ET/XI/151
      marché; Jolin, Didier
    - PANTIN § Marché, par Didier JOLIN, maçon à. .., aux boursiers du Collège de Navarre, pour toutes les grosses et menues réparations à faire à la ferme sise sur la grande rue de. .., 27 septembre 1647; MC/ET/XI/151
    - MACONNERIE marché de § Promesse par Didier JOLIN, maçon à Pantin, aux boursiers du collège de Navarre, de leur faire toutes les grosses et menues réparations nécessaires en la ferme sise sur la grande rue de Pantin, et ce jusqu'à la quantité de 20 toises, moyennant 6 livres par toise., 27 septembre 1647; MC/ET/XI/151
      marché; Jolin, Didier; maçon
    - MACON à Pantin JOLIN Didier § Marché de maçonnerie par. .., 27 septembre 1647; MC/ET/XI/151
    - GOBERT (Marguerite) (Maîtresse toilière lingère) veuve d'Antoine BOUCAULT, maître peintre à Paris § (fin du registre); Inventaire des biens restés sous scellés de Marguerite GOBERT, à la requête de Jacques de HAYNAULT, maître peintre rue Saint-Victor, gardien des scellés et subrogé tuteur de Jacques BOUCAULT, fils mineur de Marguerite GOBERT, 5 octobre 1647; MC/ET/XI/151
      inventaire; Gobert, Marguerite
    - Inventaire après décès de Marguerite Gobert, veuve d'Antoine Boucault, maître peintre, dressé à la requête de Jacques de Haynault, maître peintre subrogé tuteur de Jacques Boucault, demeurant au faubourg Saint-Victor, en présence de Jean Cuperly, marchand teinturier, demeurant rue de la Cossonnerie, et du substitut du procureur du roi dans l'intérêt des absents, des biens trouvés dans une maison au faubourg Saint-Antoine et présentés par Jacques de Haynault et sa femme, Marie Gobert. 5 folios. Deux tableaux sans châssis et imparfaits, peints sur toile. 60 s. Un tableau peint sur toile sans bordure, représentant une Vierge. 48 s. Une toile peinte de 1 aune 1/2 de long. 16 s. Inventaire de la marchandise de toiles [comme beaucoup de femmes de peintres, la défunte, est marchande toilière]. Parmi les titres et papiers: - 1645, 22 novembre.- Inventaire après décès de Charles Berger, second mari de la défunte devant Cartier et Hervy (en déficit). - 1643, 21 novembre.- Inventaire après décès d'Antoine Boucault devant Huart et Cartier (voir supra no 334)., 5 octobre 1647; MC/ET/XI/151
      Documents du Minutier central concernant les peintres, sculpteurs et graveurs au XVIIe siècle (1600-1650), par Marie-Antoinette Fleury et Martine Constans, tome II [études XI à XX, 2445 actes], Paris, Archives nationales, 2010, notice n°1011 (instrument de recherche imprimé dématérialisé, certaines notices sont plus détaillées dans la version intégrale accessible en ligne par la rubrique 'Autres instruments de recherche', voir contexte dans le Plan d’orientation général - Notaires de Paris, guides thématiques du Minutier).
    - PEINTRE (Me) HAYNAULT (Jacques de) rue Saint-Victor; (fin du registre) § Inventaire à la requête de..., 5 octobre 1647; MC/ET/XI/151
      inventaire; Haynault, Jacques de
    - PEINTRE (Me) à Paris BOUCAULT (Antoine) § (fin du registre); Inventaire des biens de défunte Marguerite GOBERT, veuve d'..., 5 octobre 1647; MC/ET/XI/151
      inventaire; Boucault, Antoine
    - TOILIÈRE-LINGÈRE (Inventaire) § Inventaire des biens de défunte Marguerite GOBERT, veuve d'Antoine BOUCAULT, peintre à Paris, contenant prisée de marchandises de TOILIÈRE-LINGÈRE (mention d'un autre inventaire fait par Cartier et Hervy notaires, le 22 novembre 1645) (fin du registre), 5 octobre 1647; MC/ET/XI/151
      inventaire; Toilière-Lingère, Inventaire
    - (TOILIÈRE-LINGÈRE) GOBERT (Marguerite) veuve d'Antoine BOUCAULT, maître peintre à Paris § Inventaire des biens de défunte Marguerite GOBERT (fin du registre), 5 octobre 1647; MC/ET/XI/151
    - BRASSEUR de BIÈRE DUCROCQ (Pierre) rue de l'Arbalète § Marché de levure de bière par Pierre DUCROCQ, 14 octobre 1647; MC/ET/XI/151
      marché; Ducrocq, Pierre
    - POUSSET (Louis) marchand libraire demeurant rue d'Ecosse § Association d'Antoine de LA PERRIERE, maître imprimeur, marchand libraire, bourgeois de Paris, et de Louis POUSSET, assisté d'Adam POUSSET, son père., 14 octobre 1647; MC/ET/XI/151
      Pousset, Louis
    - LEVURE de bière (marché de) § Promesse par Pierre DUCROCQ, maître brasseur de bière au faubourg Saint-Marcel, à Mathurin MORICE, maître passementier à Paris et Cicile HUSSIN, sa femme, de leur fournir durant un an 2 baquets de marché de LEVURE DE BIERE par chaque 'boussin' de bière, le tout moyennant 120 livres., 14 octobre 1647; MC/ET/XI/151
      marché; Levure de bière, marché de
    - LIBRAIRES (Association) § Association d'Antoine de LA PERRIERE, maître imprimeur et marchand libraire, bourgeois de Paris, et de Louis POUSSET, aussi marchand libraire à Paris, pour 4 ans, en partageant également profits et pertes, dont led. POUSSET tiendra registre, et ce en présence d'Adam POUSSET, caution dud. Louis POUSSET, son fils., 14 octobre 1647; MC/ET/XI/151
      Libraires, Association
    - LIBRAIRE (maître IMPRIMEUR et marchand) bourgeois de Paris LA PERRIERE (Antoine de) à l'Image Saint-Jacques rue des Amandiers § Association, 14 octobre 1647; MC/ET/XI/151
      La Perriere, Antoine de
    - LIBRAIRE (marchand) POUSSET (Louis) rue d'Ecosse fils d'Adam POUSSET § Association, 14 octobre 1647; MC/ET/XI/151
    - LA PERRIERE (Antoine de) marchand libraire, maître imprimeur, bourgeois de Paris demeurant rue des Amandiers, à l'Image Saint-Jacques § Association d'Antoine de LA PERRIERE et de Louis POUSSET, aussi marchand libraire à Paris., 14 octobre 1647; MC/ET/XI/151
    - IMPRIMEUR (marchand libraire et) bourgeois de Paris LA PERRIERE (Antoine de) rue des Amandiers à l'Image Saint-Jacques § Association, 14 octobre 1647; MC/ET/XI/151
    - IMPRIMEUR DE LA VIGNE (Nicolas) § bail, 27 octobre 1647; MC/ET/XI/151
      bail; De La Vigne, Nicolas
    - COTTEREAU (Joseph) marchand libraire juré en l'Université, demeurant rue Saint-Jacques, paroisse Saint-Benoît § Constitution par Thomas COTTEREAU, prêtre curé de Chalo-Saint-Mars, actuellement à Paris logé chez Joseph COTTEREAU, son père, à François LE FAYEL, marchand de chevaux rue des Anglais, de 15 livres de rente, moyennant 300 livres. (A la suite: 1649, 14 avril quittance de rachat à Thomas COTTEREAU par les mains de Joseph COTTEREAU et Gillette THIERRY, sa femme, 7 novembre 1647; MC/ET/XI/151
      constitution de rente; quittance; Cottereau, Joseph (1583-1652)
    - LIBRAIRE COTTEREAU (Joseph) juré en l'Université de Paris et Gillette THIERRY, sa femme demeurant rue Saint-Jacques § Constitution par Thomas COTTEREAU, prêtre curé de Chalo-Saint-Mars, logé chez Joseph COTTEREAU ses parents. (A la suite: 1649, 14 avril, rachat), 7 novembre 1647; MC/ET/XI/151
      Cottereau, Joseph
    - CHARBONNIER (Louis) maître papetier-colleur demeurant rue des Sept-Voies, à la cour d'Albret § Apprentissage de Jean ROQUET chez Louis CHARBONNIER, 11 novembre 1647; MC/ET/XI/151
      contrat d'apprentissage; Charbonnier, Louis
    - PAPETIER-COLLEUR (marchand) (Apprentissage) § Mise en apprentissage par Blaise LOGNON, fruitier à Paris, pour 6 ans, de Jean ROQUET, son neveu, chez Louis CHARBONNIER marchand PAPETIER-COLLEUR à Paris, qui donnera 50 livres à l'apprenti, au fur et à mesure de ses besoins., 11 novembre 1647; MC/ET/XI/151